臺灣高等法院刑事判決
109年度上易字第1877號
上  訴  人  
即  被  告  蕭明忠


                    (現另案在法務部○○○○○○○○○○○執行)
上列上訴人因竊盜案件，不服臺灣臺北地方法院109年度審易字
第1332號，中華民國109年7月22日第一審判決（起訴案號：臺灣
臺北地方檢察署109年度偵字第13197號），提起上訴，本院判決
如下：
    主  文
上訴駁回。      
    理  由
一、按提起第二審之上訴，其上訴書狀應敘述具體理由，為第二
    審上訴必備之程式，刑事訴訟法第361條第2項之規定甚明。
    倘上訴理由之敘述未合乎具體之要求者，其上訴即屬同法第
    362條前段所定「上訴不合法律上之程式」，第二審法院應
    依同法第367條前段之規定，以判決駁回之。至其理由之具
    體與否，屬第二審法院審查範圍，不在第一審法院命補正之
    列，上訴書狀如已敘述理由，無論其具體與否，即無待其補
    提理由書或命補正之問題。此與上訴書狀全未敘述上訴理由
    者，第一審法院依刑事訴訟法第361條第3項之規定，應定期
    間先命補正之情形，尚屬有別。又第二審上訴之目的，既在
    於請求撤銷、變更原判決，則所謂「具體理由」，自應就原
    判決如何足以撤銷、如何應予變更之「事實上」或「法律上
    」之具體根據，本於確實之訴訟資料暨原因事實之所出，逐
    一敘述、記載，必已具體指出原判決事實認定之所憑有如何
    之錯誤（如原判決所採之證據如何不具證據能力，所為證明
    力之判斷如何違背經驗、論理法則等），法律之適用（尤其
    實體法）有如何之違誤，形式上已足以動搖原判決使之成為
    不當或違法而得改判之事由；必要時並應提出有利於己之事
    證，期使第二審法院採納，俾為有利於上訴人之認定，始屬
    合法。上訴理由之敘述，應先合乎具體之要求，始有所敘述
    可取與否之實體審理與判斷之問題。是上訴人之上訴書狀雖
    敘述上訴理由，但僅泛言原判決認定事實錯誤、違背法令、
    量刑失之過重或輕縱等情詞，而未依上揭意旨指出具體事由
    ，或形式上雖已指出具體事由，然該等事由縱使屬實，亦不
    足以認為原判決有何不當或違法，或其所陳之事由，與訴訟
    資料所載不相適合，或所指摘原判決之「不當」或「違法」
    根本不存在者，均應認其實質上並未符合具體之要件，庶符
    節制濫行上訴之立法意旨。
二、本件原判決認定上訴人即被告蕭明忠有如其事實欄所載：「
    蕭明忠前因竊盜案件，經臺灣臺北地方法院以101年度易字
    第161號判處有期徒刑8月確定，於民國107年12月17日執行
    完畢。猶不知悔改，竟意圖為自己不法所有而基於加重竊盜
    之犯意，於109年3月30日傍晚18時50分許，因發現臺北市○○
    區○○街00號6樓住家無人在家，竟持質地堅硬而足作為兇器
    使用之板鎖、固定鉗及一字螺絲起子，以破壞6樓大門門鎖
    之方式侵入現有人住居之上開住處，竊取屋內張逸煌所有現
    金新臺幣（下同）5萬元及價值共約15萬元之黃金鍊條項鍊1
    條、黃金手環3條、金戒子3只等物，得手後旋即逃離，並將
    所竊得物品變現花用。嗣張逸煌返家後察覺有異，乃報警循
    線查悉上情。」之攜帶凶器毀壞門窗侵入住宅竊盜犯行，判
    決被告「犯攜帶兇器毀壞門窗侵入住宅竊盜罪，累犯，處有
    期徒刑7月。扣案如附表編號1至3所示之物均沒收；未扣案
    之犯罪所得新臺幣5萬元及黃金鍊條項鍊1條、黃金手環3條
    、金戒子3只均沒收，如全部或一部不能沒收或不宜執行沒
    收時，追徵其價額。」。
三、上訴人即被告蕭明忠不服原審判決，其上訴理由稱：「被告
    犯後已坦承犯行，態度尚可及考量動機，因在外生活不堪壓
    力，再次挺而觸法，被告所犯時屬於社會不容之行為，於另
    案執行期間，深感悔意，並且每日於工廠作業完畢後，書寫
    心經，誠心悔改，盼再給予改過自新機會，從輕量刑。」等
    語。
四、經查： 　　
　㈠按量刑輕重，係屬事實審法院得依職權自由裁量之事項，苟
    其量刑已以行為人之責任為基礎，並斟酌刑法第57條各款所
    列情狀，而未逾越法定刑度或有濫用權限情事，即不得任意
    指為違法，最高法院75年台上字第7033號判例意旨可資參照
    。再按法律上屬於自由裁量之事項，並非概無法律性之拘
    束，自由裁量係於法律一定之外部性界限內（以定執行刑言
    ，即不得違反刑法第51條之規定）使法官具體選擇以為適當
    之處理，因此在裁量時必須符合所適用法規之目的，即須受
    比例原則、公平正義原則等規範，謹守法律秩序之理念，體
    察法律之規範目的，使其結果實質正當，合於自由裁量之內
    部性界限，而定應執行之刑，亦屬自由裁量之範圍，其應受
    此項內部性界限之拘束，要屬當然，最高法院80年台非字第
    476號判例、96年度台上字第7583號判決意旨足供參考。
　㈡本件原判決已說明：「被告前因①違反毒品危害防制條例案件
    經臺灣臺北地方法院100年度簡字第1797號判決判處有期徒
    刑6月確定；②違反毒品危害防制條例案件經臺灣臺北地方法
    院100年度訴字第1957號判決判處有期徒刑6月確定；③違反
    毒品危害防制條例案件經臺灣新北地院(改制前：臺灣板橋
    地方法院)100年度訴字第5705號判決判處有期徒刑6月確定
    ；④竊盜案件經臺灣臺北地方法院100年度易緝字第117 號判
    決判處有期徒刑1年確定；⑤竊盜案件經臺灣新北地院100年
    度易字第2626號判決判處有期徒刑1年6月確定；⑥竊盜案件
    經臺灣臺北地方法院100年度易字第2112號判決判處有期徒
    刑9月確定；⑦違反毒品危害防制條例案件經臺灣新北地院10
    0年度訴字第1681號判決判處有期徒刑6月確定；⑧竊盜案件
    經臺灣新北地院100年度易字第4077號判決判處有期徒刑10
    月、8月確定；⑨竊盜案件經臺灣臺北地方法院100 年度易緝
    字第131號判決判處有期徒刑7月確定；⑩竊盜案件經臺灣新
    北地院100年度易字第4383號判決判處有期徒刑10月確定；⑪
    竊盜案件經臺灣新北地院101年度易字第640號判決判處有期
    徒刑9月確定，前揭案件嗣經臺灣新北地院101 年度聲字第5
    022號裁定應執行有期徒刑6年8月確定，於107 年6月17日執
    行完畢，有本院被告前案紀錄表附卷可稽。是被告本案犯行
    ，係在其前案有期徒刑執行完畢後5年內故意所為，已符合
    刑法第47條第1項累犯之規定，且本案與上開前案④至⑥、⑧至
    ⑪之竊盜案件罪質、侵害法益相同，依司法院釋字第775號解
    釋意旨，應依刑法第47條第1項規定，就其所犯之罪加重其
    刑。」之符合累犯要件且加重其刑之理由，並審酌「被告正
    值壯年，非無工作能力，竟不思以正途取財，以前揭方式恣
    意竊取他人財物，除破壞他人對財產權之支配外，並危害社
    會秩序，實有不該，惟念及被告犯罪後始終坦承犯行，且與
    被害人達成民事和解等情，有和解筆錄可參（見原審卷第20
    5至206頁），併考量被告犯罪之動機、目的(一時貪利圖便)
    、手段、情節、犯罪所得利益，及其於審理時自陳從事之職
    業、家庭經濟狀況、智識程度（賣水果維生，月入3至4萬元
    、離婚，有12歲小孩由前妻照顧、國中畢業等，詳原審卷第
    200頁）等一切情狀」，始為量刑並定應執行刑。原審確已
    斟酌刑法第57條各款情狀，而被告有上開之多次竊盜之前案
    紀錄，係累犯，參考釋字第755號意旨，認應依刑法第47條
    第1項規定加重其刑。是原審判決既已詳細記載認定被告犯
    罪之證據及理由，並已審酌關於刑法第57條科刑之一切情狀
    ，係在適法範圍內行使其量刑之裁量權，並依法就犯罪工具
    宣告沒收，就犯罪所得宣告沒收、追徵，核無違法或不當之
    情形。
　㈢本院審酌被告之上訴理由，業據原審判決於理由內詳論依刑
    法第57條規定各款之量刑依據及審酌事項，且被告有上開之
    前案紀錄，係累犯，參考釋字第755號意旨，認被告前已有
    多次竊盜犯行，足顯被告對刑之執行均不知悔改，其前對刑
    罰之反應力亦屬薄弱，應依刑法第47條第1 項規定加重其刑
　　，原審判處之刑度，與加重竊盜罪法定本刑「6月以上5年以
    下有期徒刑」相較，屬極輕之刑，原判決並無量刑過重之情
    形，堪稱妥適。是被告徒以「已誠心悔改，請求減輕其刑」
    之上訴理由不足以影響原審判決量刑刑度宣告之本旨，業如
    前述，且對於原審判決究有何具體事由，致判決不當或違法
    ，無一語涉及，顯未依據卷內既有訴訟資料或提出新事證，
    指摘或表明原審判決有何採證認事、用法或量刑等足以影響
    判決本旨之不當或違法，或足以影響原判決，構成應撤銷之
    具體事由（最高法院97年度台上字第4345號判決要旨參照）
    ，與刑事訴訟法第361條第2項「上訴書狀應敘述具體理由」
    之規定不符。揆諸上開說明，其上訴不合法律上之程式，應
    予駁回，並不經言詞辯論為之。
據上論斷，應依刑事訴訟法第367條前段、第372條，判決如主文
。
中　　華　　民　　國　　109 　年　　10　　月　　30　　日
　　　　　　　　　刑事第十七庭  審判長法　官  鄭水銓  
　　　　　　　　　　　　　　　　　    法　官  李世華
　　　　　　　 　 　　　　　　　　　　法　官  黃雅芬
以上正本證明與原本無異。
不得上訴。
                                      書記官  鄭雅云
中　　華　　民　　國　　109 　年　　10　　月　　30　　日
附表：
編號 項目 數量 1 一字螺絲起子 2支 2 固定鉗 1支 3 手套 1雙 4 老虎鉗 1支 5 手電筒 2支 6 活動六角扳手 1支 7 T字螺絲起子 1支 8 L型扳手 1支 9 自製破壞工具 1組 10 鞋子 1雙 11 金飾（手鐲、首飾） 3盒 12 婚戒 4只 13 耳環 7盒 14 手錶 4支 15 護手霜 1瓶 16 耳機 1副